臺灣臺北地方法院民事裁定　　　　　　 100年度訴字第1607號
原　　　告　李潓蓉
被　　　告　莊宗儒
上列當事人間侵權行為損害賠償事件，本院裁定如下：
    主  文
原告之訴及假執行之聲請均駁回。
訴訟費用由原告負擔。
    理  由
一按因犯罪而受損害之人，以對於刑事被告及依民法負賠償責任
  之人請求回復其損害者為限，始得於刑事訴訟程序附帶提起民
  事訴訟，刑事訴訟法第487 條第1 項定有明文。是附帶民事訴
  訟，係因犯罪而受損害之人，為請求回復其損害，於刑事訴訟
  程序附帶提起之民事訴訟，提起是項訴訟，自須限於被訴之犯
  罪事實侵害其私權，致生損害者，始得為之。而其附帶提起之
  民事訴訟，如不合於上開法條所定之要件者，縱於刑事庭依刑
  事訴訟法第504 條第1 項將附帶之民事訴訟移送於民事庭後，
  亦不得將關於民事訴訟之法規，溯及於附帶提起民事訴訟之時
  ，而予適用，仍應認其起訴為不合法，最高法院41年度臺抗字
  第58號裁定意旨可資參照。
二本件原告因被告與刑事案件同案被告陳子文、張霈華、鄭博軒
  、李宛儒、曾令璿、李後穎、廖國智、余奕傑、陳品翔、向景
  騰、雷漢華、周紀源、彭士與、張逸軒、梁啟威、彭薪祐、曹
  國港、何佳勳、劉宸均、林保仁、黃秉鈞、黃中品、黃家平、
  楊清淇、葉時瑋（以上同案被告經本院刑事庭另行裁定移送民
  事庭審理）、陳昱鈞、林志順、黃秋惠、陳顯堂（以上同案被
  告經本院刑事庭判決無罪，而就原告請求損害賠償部分判決駁
  回）等涉犯詐欺案件，於刑事訴訟程序附帶提起民事訴訟，請
  求判令被告與上開同案被告陳子文等人連帶給付新臺幣（下同
  ）80萬元及法定遲延利息併予宣告假執行。經刑事庭依刑事訴
  訟法第504 條第1 項規定，裁定刑事附帶民事訴訟移送民事庭
  。
三惟查，依本院100 年度金訴緝字第1 號刑事判決認定之事實，
  被告所犯冒充公務員僭行職務、行使偽造公文書及詐欺取財等
  犯行之被害人為陳春元、蔡田、蔡岷珍、林美玉、吳明勳、劉
  竹村，並未包括原告在內等情，有上開判決書在卷可參，是原
  告並非被告上開詐欺取財犯行之被害人，自不得以被告為起訴
  對象。則原告以被告與上開同案被告陳子文等人為共同侵權行
  為，提起本件刑事附帶民事訴訟云云，尚屬無據。
四綜上而論，原告對被告提起本件刑事附帶民事訴訟，所主張之
  事實並非刑事判決所認定之犯罪事實，則此部分原告之訴，顯
  難認為合法，其假執行之聲請亦缺乏宣告之依據，應併予駁回
  。
五依民事訴訟法第249 條第1 項第6 款、第95條、第78條，裁定
  如主文。
中    華    民    國   100    年    5     月    6     日
                  民事第六庭    法  官  邱蓮華
以上正本係照原本作成。
如不服本裁定應於送達後10日內向本院提出抗告狀，並繳納抗告
費新台幣1,000元。
中    華    民    國   100    年    5     月    6     日
                                書記官  黃曼琳